臺灣基隆地方法院民事裁定
111年度監宣字第5號
聲  請  人  魏麟    

代  理  人  陳雅萍律師
相對人即受
監護宣告人  魏明志  

利害關係人  陳秀英  

上列聲請人聲請對相對人監護宣告事件，本院裁定如下：
    主  文
宣告魏明志（男，民國00年0月00日生，身分證統一編號：Z0000
00000號）為受監護宣告之人。
選定陳秀英（女，民國00年0月00日生，身分證統一編號：Z0000
00000號）為受監護宣告之人之監護人。
指定魏麟（男，民國00年0月0日生，身分證統一編號：Z0000000
00號）為會同開具財產清冊之人。
聲請費用由受監護宣告之人負擔。
    理  由
一、聲請意旨略以：聲請人之弟即相對人魏明志因重度多重障礙
    ，致不能為意思表示或受意思表示，或不能辨識其意思表示
    之效果，為此聲請對其為監護之宣告，並聲請選任利害關係
    人陳秀英為監護人及指定聲請人為會同開立財產清冊之人等
    語。
二、按對於因精神障礙或其他心智缺陷，致不能為意思表示或受
    意思表示，或不能辨識其意思表示之效果者，法院得因本人
    、配偶、四親等內之親屬、最近一年有同居事實之其他親屬
    、檢察官、主管機關或社會福利機構之聲請，為監護之宣告
    ，民法第14條第1 項定有明文。次按受監護宣告之人應置監
    護人；法院為監護之宣告時，應依職權就配偶、四親等內之
    親屬、最近一年有同居事實之其他親屬、主管機關、社會福
    利機構或其他適當之人選定一人或數人為監護人，並同時指
    定會同開具財產清冊之人；法院選定監護人時，應依受監護
    宣告之人之最佳利益，優先考量受監護宣告之人之意見，審
    酌一切情狀，並注意下列事項：受監護宣告之人之身心狀
    態與生活及財產狀況。受監護宣告之人與其配偶、子女或
    其他共同生活之人間之情感狀況。監護人之職業、經歷、
    意見及其與受監護宣告之人之利害關係。法人為監護人時
    ，其事業之種類與內容，法人及其代表人與受監護宣告之人
    之利害關係，民法第1110條、第1111條第1項及第1111條之1
    亦分別定有明文。
三、經查：
  ㈠聲請人主張之前揭事實，業據其提出戶籍謄本、中華民國身
    心障礙證明、財團法人桃園市私立安康啟智教養院證明書為
    證。又經本院囑託臺灣桃園地方法院在鑑定人即聯新國際醫
    院陳修弘醫師前訊問相對人時，相對人經該院點呼，無任何
    反應及肢體動作等情，有該院111年2月18日訊問筆錄在卷可
    稽，且其精神狀態經鑑定結果，略以：據病歷記載、家屬陳
    述、鑑定當日訪談及心理衡鑑之綜合判斷，合併個案的智力
    功能及適應功能考量，其目前應落於重度智能不足的範圍，
    導致個案未能自理生活，需要他人大量協助，致不能為意思
    表示或受意思表示，或不能辨識其意思表示之效果等語，有
    聯新國際醫院111年3月8日聯新醫字第2022030036號函在卷
    可稽。從而，聲請人聲請對相對人為監護之宣告，為有理由
    ，應予准許。
  ㈡本院參酌上開鑑定報告、聲請人之主張及本院調查結果，認
    利害關係人陳秀英為相對人之嫂，與相對人有姻親關係，聲
    請人之手足均同意由陳秀英擔任相對人之監護人，有財團法
    人喜憨兒社會福利基金會111年3月15日財喜社字第00011115
    2號函附成年監護訪視調查評估報告統一參考指標及格式在
    卷可稽，應適宜擔任相對人之監護人；而聲請人則為相對人
    之三哥，為相對人之至親，於臺灣桃園地方法院鑑定時陪同
    在旁，應能對相對人之財產狀況盡監督之責，且相對人其他
    最近親屬即相對人之其餘兄弟姊妹即聲請人、魏村銘、楊魏
    桃、魏睬潔、魏秀嬌、魏秀玉均同意由利害關係人陳秀英擔
    任相對人之監護人、聲請人擔任開具財產清冊之人，有聲請
    人提出同意書在卷可稽。本院審酌上情，認由利害關係人陳
    秀英擔任監護人，應符合受監護宣告之人之最佳利益，爰選
    定利害關係人陳秀英為監護人，並指定聲請人為會同開具財
    產清冊之人。另監護人陳秀英應依據民法第1113條準用同法
    第1099條第1項之規定，對於受監護宣告之人即相對人之財
    產，會同聲請人於2個月內開具財產清冊，並陳報法院，併
    此敘明。
四、依家事事件法第164條第2項，裁定如主文。
中　　華　　民　　國　　111 　年　　4 　　月　　8 　　日
                  家事法庭法　官　何怡穎
以上正本係照原本作成。
如不服本裁定應於送達後10日內向本院提出抗告狀，並繳納抗告
費新臺幣1000元。
中　　華　　民　　國　　111 　年　　4 　　月　　8 　　日
                          書記官  葉憶葇